# 除上市公司必须执行 2006 年企业会计准则外,还有其他的企业必须执行吗?

提问人：kingrandom 时间：2010-04-23 10:41:05
除上市公司必须执行 2006 年企业会计准则外,还有其他的企业必须执行吗?

回答人：chenyiwei
目前，企业所执行的会计规范体系主要包括：新准则；《企业会计制度》和《金融企业会计制度》；《小企业会计制度》，另外不排除个别企业仍在执行原先 1993 年发布的分行业会计制度。
新准则：目前执行范围主要包括： （ 1 ）上市公司； （ 2 ）保险公司、保险资产管理公司； （ 3 ）证券公司、证券投资基金、证券投资基金管理公司； （ 4 ）期货经纪公司； （ 5 ）银监会监管范围内的银行业金融机构分步实施，包括：政策性银行、中国农业银行、非上市的股份制银行、中国邮政储蓄银行、城市商业银行、信托公司、财务公司、金融租赁公司、汽车金融公司、货币经纪公司、外资银行等从 2008 年起按照新会计准则编制财务报告；农村商业银行、农村合作银行、农村信用社、城市信用社、三类新型农村金融机构等从 2009 年起按照新会计准则编制财务报告，具备条件的可以提前执行；金融资产管理公司待转制完成后的次年按新会计准则编制财务报告，但不得晚于 2009 年。 （ 6 ）中央企业，其中 24 家在 2007 年度开始执行，其余在 2008 年度全部执行。 （ 7 ）地方国有企业：根据各地国资委规定的时间表执行。其中：深圳市属国有企业 2007 年度已全部执行新准则；上海市属国有企业， 2008 年在6-7 家市国资委出资监管企业中开展执行新会计准则的扩大试点工作， 2009 年在市国资委出资监管企业全面推进新会计准则的执行工作， 2010 年对尚未执行的企业做好执行新会计准则的扫尾工作,市属其他国有企业由上海市国资委与相关监管部门协调确定推进时间表。 （ 8 ）民营企业和外商投资企业鼓励执行，但没有一个全国统一的时间表（深圳除外，该市原先规定 2008 年所有大中型企业全面执行）。这两类企业如果需要执行新准则的，应由公司董事会通过决议，并根据《税收征管法》及其实施细则规定将会计核算办法报主管税务机关备案。
《企业会计制度》和《金融企业会计制度》：目前执行范围包括在下列企业中，尚未执行新准则的企业： （ 1 ）外商投资企业：从2002 年起全面执行。 （ 2 ）国有企业：从 2003 年开始逐步推行。根据国资发评价[2003]45号和地方国资委的有关规定执行，需要经过清产核资和国资委批复的程序。 （ 3 ） 2003 年 1 月 1 日以后新设的企业（小企业和金融企业除外）。 （ 4 ）尚未执行新准则的银行业金融机构。 （ 5 ）部分民营企业。
《小企业会计制度》自 2005 年 1 月 1 日起在小企业（按国经贸中小企[2003]143号文规定的界定条件）执行。但小企业也可以选择执行《企业会计制度》或者新准则。通常属于企业集团成员企业的小企业，出于集团统一会计政策的需要，会被要求执行《企业会计制度》或新准则。
原先的分行业会计制度，还有少量未经批复执行《企业会计制度》的国有企业和部分民营企业在执行。
另外，民办非企业单位应当从 2005 年 1 月 1 日起执行《民间非营利组织会计制度》。